臺灣士林地方法院交通事件裁定　　　　　　　　　　九十一年度交聲字第一八四號
　　原處分機關　臺北巿交通事件裁決所
　　異　議　人
　　即受處分人　甲○○
右列受處分人因違反道路交通管理處罰條例案件，對於臺北市交通事件裁決所九十一
年二月五日所為之處分（原處分案號：北市裁三字第駕裁二二—ＲＡ0000000
號，聲明異議，本院裁定如左：
    主  文
異議駁回。
    理  由
一、按汽車駕駛人停車時，在禁止臨時停車處所停車者，處新台幣六百元以上一千二
    百元以下罰鍰。道路交通管理處罰條例第五十六條第一項第一款定有明文。又設
    有禁止臨時停車標誌、標線之處所不得停車或臨時停車，道路交通安全規則第一
    百十一條第三款、第一百十二條第一款亦定有明文可參。再按禁止臨時停車標誌
    「禁」（本標誌為圓形、藍底、紅邊、紅色交岔形圖案），用以告示不得臨時
    停車，其限制條件得以附牌說明之；紅實線標線，設於路側，用以禁止臨時停車
    ，道路交通標誌標線號誌設置規則第十二條第三款、第七十九條、第一四九條第
    一項第一款第五目復定有明文甚明。
二、本件受處分人即異議人甲○○，於民國九十年十月二十七日晚上八時五十八分許
    ，駕駛車牌號碼ＤＭ—三七五○號自小客車，行經基隆市○○路之劃有紅實線標
    線之路段，臨時停車，經基隆市警察局交通警察隊警員拍照並掣單舉發，認其違
    反道路交通管理處罰條例第五十六條第一項第一款之規定，並經原處分機關即臺
    北市交通事件裁決所依上開規定及違反道路交通管理事件統一裁罰標準及處理細
    則等規定，於九十一年二月五日裁處受處分人罰鍰新台幣（下同）九百元。
三、受處分人聲明異議理由則以：依據採證照片顯示路面並未標示紅線，該路口雖設
    有禁止臨時停車之標誌，然並不清楚，是否有意讓民眾誤停再舉發，實非政府應
    有之行為云云，資為抗辯。
四、經查受處分人上開違規事實，有基隆市警察局九十年十一月五日基警交字第ＲＡ
    0000000號舉發違反道路交通管理事件通知單、臺北市交通事件裁決所九
    十一年二月五日北市裁三字第駕裁二二－ＲＡ0000000號違反道路交通管
    理事件裁決書各一份及舉發違規之採證照片一幀附卷可稽。受處分人雖以上開情
    詞置辯，然有關受處分人確係將所駕駛之車牌號碼ＤＭ—三七五○號自小客車停
    放於禁止臨時停車之處所乙情，有前揭照片一幀可按，且基隆市○○路○段各路
    口入口處均設有禁止臨時停車之標誌，路面兩側均繪有紅實線標線，此亦有基隆
    市警察局九十年十二月二十日基警交字第○五七一八七號函及該局九十一年三
    月二十九日基警交字第九一○○二四二五一號函暨檢送之違規地點照片十幀在卷
    可佐，被告違規事實甚為明確。雖取締照片因係夜間拍攝無法清楚顯示繪有紅實
    線標線，退而言之，縱使受處分人所言拍攝當時路面兩側可能因新鋪設柏油路面
    未及繪置紅實線標線乙節屬實，惟該路段確實於路口處設有上開禁止臨時停車標
    誌，且設有附牌載有：「本路段兩側禁止臨時停車」等語說明，設置位置甚為清
    楚顯眼，有上開現場照片多幀可憑，受處分人係持有合法駕駛執照之人，對於前
    揭標誌當知之甚詳，豈能以政府故意讓市民誤停云云，以資卸責。綜上所陳，受
    處分人有違規在禁止臨時停車處所停車之事實甚明，其所辯無非圖卸之詞，不足
    採信。從而原處分機關據以援引首揭規定，裁處罰鍰新台幣九百元，並無不當。
    本件聲明異議為無理由，應予駁回。
四、據上論斷，應依道路交通案件處理辦法第十九條，裁定如主文。
中      華      民      國    九十一    年      六      月      三      日
                                  臺灣士林地方法院交通法庭
                                       法  官  李  昆  霖
右正本證明與原本無異。
如不服本裁定應於送達後五日內向本院提出抗告狀。
                                       書記官  李  佩  真
中      華      民      國    九十一    年      六      月      六      日
